【裁判字號】    99,訴,1653
【裁判日期】    991129
【裁判案由】    毒品危害防制條例
【裁判全文】
臺灣臺北地方法院刑事判決              99年度訴字第1653號
公  訴  人  臺灣臺北地方法院檢察署檢察官
被      告  楊宗承
上列被告因毒品危害防制條例案件，經檢察官提起公訴（99年度
毒偵字第3407號），嗣被告於準備程序中，就被訴事實為有罪之
陳述，經本院合議庭裁定由受命法官獨任行簡式審判程序，判決
如下：
    主  文
楊宗承施用第一級毒品，累犯，處有期徒刑捌月。
    事  實
一、楊宗承前有殺人未遂、偽造有價證券、違反麻醉藥品管理條
    例案件等前科，其中：於民國93年間，因施用毒品案件，經
    臺灣板橋地方法院以93年度毒聲字第754 號裁定送觀察、勒
    戒後，因認有繼續施用毒品傾向，經該院以93年度毒聲字第
    950 號裁定令入戒治處所施以強制戒治，嗣經戒治處所評估
    認無繼續戒治之必要，於94年3月7日停止其處分之執行而出
    所，並由臺灣板橋地方法院檢察署檢察官於94年3 月23日以
    以94年度戒毒偵字第117號為不起訴處分確定。又：(一)於94
    、95年間，均因施用第一級毒品而違反毒品危害防制條例案
    件，先後經本院以94年度訴字第1700號刑事判決判處有期徒
    刑8月確定、以95年度訴字第1482號刑事判決判處有期徒刑9
    月確定，上開2 罪接續執行，於96年6月8日縮短刑期假釋出
    監，假釋中付保護管束，於96年7 月16日假釋期滿，假釋未
    經撤銷，以已執行完畢論。(二)再於98年間，因竊盜案件，經
    臺灣士林地方法院以98年度審簡字第199 號刑事判決判處有
    期徒刑4月，如易科罰金，以新臺幣1,000元折算1 日確定，
    甫於99年5 月31日易科罰金執行完畢。詎其仍不知悔改，復
    基於施用第一級毒品海洛因之犯意，於99年8 月23日為警採
    尿回溯26小時內之某時，在其位於臺北市○○區○○街168
    號2 樓住處廁所內，以將第一級毒品海洛因混水置入針筒後
    ，再以針筒注射進入體內之方式，施用第一級毒品海洛因1
    次。嗣於99年8 月23日中午12時10分許，在臺北市○○區○
    ○街17號前因行跡可疑為警盤檢，於警詢中經警採集其尿液
    送驗呈陽性反應，始查悉上情。
二、案經臺北市政府警察局萬華分局報告臺灣臺北地方法院檢察
    署檢察官偵查起訴。因楊宗承於準備程序中，就被訴事實為
    有罪之陳述，經本院合議庭裁定由受命法官獨任行簡式審判
    程序。
    理  由
壹、程序方面：
    本件被告楊宗承所犯係死刑、無期徒刑、最輕本刑為3 年以
    上有期徒刑以外之罪，其於準備程序中，就前揭被訴事實為
    有罪之陳述，經法官告知簡式審判程序之旨，並聽取其與公
    訴人之意見後，本院認無不得或不宜改依簡式審判程序進行
    之處，爰依刑事訴訟法第273條之1第1 項之規定，裁定本件
    行簡式審判程序，是本件之證據調查，依刑事訴訟法第273
    條之2規定，不受同法第159條第1項、第161條之2、第161條
    之3 、第163條之1及第164條至第170條規定之限制，先予敘
    明。
貳、實體方面：
一、上揭犯罪事實，業據被告楊宗承於本院審理中坦承不諱（參
    本院卷第31頁反面、第34頁反面），且有臺北市政府警察局
    偵辦毒品案件尿液檢體委驗單及台灣尖端先進生技醫藥股份
    有限公司出具之濫用藥物檢體檢報告附卷可稽（見99年度毒
    偵字第3407號卷第5頁至第6頁、本院卷19頁、第21頁），是
    被告上開任意性自白，核與事實相符，應堪採信。本案事證
    明確，被告犯行堪以認定，應予依法論科。
二、按海洛因係毒品危害防制條例第2條第2項第1款所稱之第一
    級毒品。核被告所為，係犯毒品危害防制條例第10條第1 項
    之施用第一級毒品罪。被告持有第一級毒品之低度行為，應
    為其施用之高度行為所吸收，不另論罪。又被告有如事實欄
    所述之科刑、執行紀錄，有臺灣高等法院被告前案紀錄表在
    卷足憑（見本院卷第4 頁至第13頁、第38頁至第47頁），其
    於受有期徒刑執行完畢後，5年內故意再犯本件有期徒刑以
    上之罪，為累犯，應依刑法第47條第1 項規定加重其刑。爰
    審酌被告前經觀察、勒戒、強制戒治及刑之執行後，仍不知
    警惕，再犯本件施用毒品罪，足見其自我控制力薄弱，本應
    予以嚴懲，惟念被告所犯屬自我危害行為，及其犯後坦承犯
    行，態度尚可，並衡諸被告犯罪動機、素行、智識程度、生
    活狀況等一切情狀，量處如主文所示之刑，以示懲儆。
據上論斷，應依刑事訴訟法第299條第1項前段、第273條之1第1
項，毒品危害防制條例第10條第1項，刑法第11條前段、第47條
第1項，判決如主文。
本案經檢察官楊婉鈺到庭執行職務。
中    華    民    國    99    年    11    月    29    日
                  刑事第十庭    法  官  周玉琦
以上正本證明與原本無異。
如不服本判決應於收受送達後10日內向本院提出上訴書狀，並應
敘述具體理由；其未敘述上訴理由者，應於上訴期間屆滿後20日
內向本院補提理由書（均須按他造當事人之人數附繕）「切勿逕
送上級法院」。
中    華    民    國    99    年    11    月    29    日
                                書記官  謝貽婷
附錄本案論罪科刑法條全文：
毒品危害防制條例第10條
施用第一級毒品者，處 6 月以上 5 年以下有期徒刑。
施用第二級毒品者，處 3 年以下有期徒刑。

司法院資訊處製作；財團法人民間司法改革基金會備份。
